【裁判字號】    91,上易,190
【裁判日期】    920508
【裁判案由】    誹謗
【裁判全文】
臺灣高等法院花蓮分院刑事判決                  九十一年度上易字第一九０號
    上  訴  人
    即 自訴 人  丁○○
                甲○○
    自訴代理人  乙○○律師
    上  訴  人
    即  被  告  辛○○
                戊○○
右上訴人因被告等誹謗案件，不服臺灣花蓮地方法院九十一年度自字第九號中華民國
九十一年八月三十日第一審判決，提起上訴，本院判決如左：
    主  文
上訴駁回。
    事實及理由
一、本案經本院審理結果，認第一審以被告辛○○、戊○○共犯刑法第三百十條第二
    項之加重誹謗罪，各處有期徒刑四月，並均諭知易科罰金之折算標準。認事用法
    及量刑核無不當，應予維持，並引用第一審判決書記載之事實、理由及證據。
二、被告辛○○、戊○○二人上訴意旨均否認有誹謗犯行；辛○○辯稱：那話都是電
    廠的人說出來的，姚世昌與陳文成確實有告訴我那些事，我只是在記者會將姚世
    昌、陳文成告訴我的話轉述，並沒有說自訴人貪污等語；戊○○辯稱：在記者會
    的時候，我並沒有講話等語。經查：
（一）原審之所以認定被告等均有誹謗犯行，業據原審本於證據作用，於原判決理由
      中記載甚詳，並無違反證據及經驗法則。
（二）證人姚世昌、陳文成業在原審證稱：其等雖有與被告二人共同在中信飯店用餐
      ，但席間絕未告知自訴人曾向和平電力公司拿錢之事等語（見原審九十一年五
      月九日訊問筆錄）。則被告辛○○所辯係姚世昌、陳文成告知此事，其只是在
      記者會將姚世昌、陳文成告知之事轉述云云，顯屬無稽，而無從採信。
（三）證人即媒體記者己○○、庚○○、嚴淑惠、丙○○均在本院結證稱：本件記者
  會在場主持的是理事長辛○○和常務監事戊○○，報導的內容辛○○、戊○○
      都有講等語。核與被告戊○○在原審自承：「到最後我有向記者證實被告辛○
      ○所說和平電廠在甲○○身上花了十億，在丁○○身上花了一百萬元」之情節
      相符；且此部分被告戊○○之陳述，經本院當庭播放原審錄音帶核對結果，與
      原審筆錄所載亦無出入。因之，被告戊○○所辯其在記者會並沒有講話云云，
      應屬卸責之詞，亦無可採。
（四）綜上所述，本件被告辛○○、戊○○二人之上訴，經核為無理由，應予駁回。
三、自訴人上訴意旨略以：原判決認事用法固屬正確，惟量刑似屬過輕，被告二人犯
    行情節重大，犯後毫無悔意，不宜從輕量刑等語。然按量刑輕重，係屬事實審法
    院得依職權自由裁量之事項，苟已斟酌刑法第五十七條各款所列情狀而未逾越法
    定刑度，不得遽指為違法。經查被告辛○○、戊○○二人所犯刑法第三百十條第
    二項之加重誹謗罪，法定刑為二年以下有期徒刑、拘役或一千元以下罰金。原審
    經審酌刑法第五十七條各款所列情狀，各判處被告二人有期徒刑四月，量刑自無
    不當。故自訴人之上訴亦無理由，應併予以駁回。
據上論斷，應依刑事訴訟法第三百六十八條、第三百七十三條，判決如主文。
中      華      民      國    九十二    年      五      月      八      日
                                    審判長法官  吳鴻章
                                          法官  黃永祥
                                          法官  林德盛
右正本證明與原本無異。
本件不得上訴。
                                        書記官  劉夢蕾
中      華      民      國    九十二    年      五      月      八      日


司法院資訊處製作；財團法人民間司法改革基金會備份。
